fr: Appareil électronique > Circuits imprimés et composants de circuits > Filtres électroniques: Filtres passe-tout; Filtres passe-bande; Filtres coupe-bande; Filtres EMI et RFI; Suppresseurs de bruit en ferrite; Filtres passe-haut; Filtres passe-bas
sv: Elektronik > Kretskort och kretskomponenter > Elektroniska filter: Allpassfilter; Bandpassfilter; Bandstoppfilter; Emi- och rfi-filter; Ferritbrusdämpare; Högpassfilter; Lågpassfilter
pl: Elektronika > Płyty drukowane i komponenty > Filtry elektroniczne: Filtry wszechprzepustowe; Filtry pasmowe; Filtry środkowozaporowe; Filtry EMI i RFI; Tłumiki szumów ferrytowych; Filtry górnoprzepustowe; Filtry dolnoprzepustowe
el: Ηλεκτρονικά > Πλακέτες κυκλωμάτων & εξαρτήματα > Ηλεκτρονικά Φίλτρα: Φίλτρα All-Pass (πλήρους διέλευσης); Φίλτρα διέλευσης ζώνης; Ζωνοαπέρατα φίλτρα; Φίλτρα EMI & RFI; Καταστολείς θορύβου φερρίτη; Υψιπερατά φίλτρα; Χαμηλοπερατά φίλτρα
nl: Elektronica > Printplaten en componenten > Elektronische filters: Compleet doorlaatfilters; Banddoorlaatfilters; Bandsperfilters; EMI en RFI filters; Ferriet ruisonderdrukkers; Hoogdoorlaatfilters; Laagdoorlaatfilters
pt-PT: Eletrónica > Placas de circuito e componentes > Filtros eletrónicos: Filtros All-Pass; Filtros passa-faixa; Filtros rejeita-faixa; Filtros EMI e RFI; Supressores de ruído de ferrite; Filtros passa-alto; Filtros passa-baixo
ru: Электроника > Печатные платы и их компоненты > Электронные фильтры: Фазовые фильтры; Полосовые фильтры; Режекторные фильтры; Фильтры ЭМИ и РЧИ; Ферритовые подавители помех; Фильтры верхних частот; Фильтры нижних частот
de: Elektronik > Elektronische Leiterplatten & Bauteile > Elektronische Filter: Allpassfilter; Bandpassfilter; Bandsperrfilter; EMI- und RFI-Filter; Ferrit-Entstörer; Hochpassfilter; Tiefpassfilter
sk-SK: Elektronika > Dosky plošných spojov a komponenty > Elektronické filtre: Filtre s univerzálnou priepustnosťou; Filtre s pásmovou priepustnosťou; Filtre s pásmovou zádržou; EMI a RFI filtre; Feritové tlmiče šumu; Filtre s hornou priepustnosťou; Filtre s dolnou priepustnosťou
th: อิเล็กทรอนิกส์ > แผ่นและส่วนประกอบวงจร > ตัวกรองอิเล็กทรอนิกส์: ตัวกรองแบบผ่านทุกความถี่; ตัวกรองแบบปล่อยผ่านความถี่เฉพาะ; ตัวกรองแบบลดทอนความถี่เฉพาะ; ฟิลเตอร์ EMI และ RFI; ตัวกรองสัญญาณรบกวนเฟอร์ไรต์; ตัวกรองแบบปล่อยผ่านความถี่สูง; ตัวกรองแบบปล่อยผ่านความถี่ต่ำ
da: Elektronik > Kredsløb og komponenter > Elektroniske filtre: All-Pass-filtre; Band-Pass-filtre; Band-Stop-filtre; EMI- og RFI-filtre; Ferrit-støjdæmpere; High-Pass-filtre; Low-Pass-filtre
tr: Elektronik > Devre Kartları ve Bileşenleri > Elektronik Filtreler: Tüm Geçişli Filtreler; Bant Geçiren Filtreler; Bant Durdurucu Filtreler; EMI ve RFI Filtreleri; Ferrit Gürültü Bastırıcıları; Yüksek Geçişli Filtreler; Alçak Geçişli Filtreler
fi: Elektroniikka > Piirilevyt ja komponentit > Elektroniikkasuodattimet: Päästösuodattimet; Kaistanpäästösuodattimet; Kaistanestosuodattimet; EMI- ja RFI-suodatin; Ferriittikohinavaimennin; Ylipäästösuodattimet; Alipäästösuodattimet
cs: Elektronika > Plošné spoje a součástky > Elektronické filtry: Všepropustné filtry; Pásmové filtry; Pásmové zádrže; EMI a RFI filtry; Feritové tlumivky šumu; Vysokofrekvenční filtry; Nízkofrekvenční filtry
hr-HR: Elektronika > Tiskane pločice i komponente > Elektronički filtri: Sveprolazni filtri; Pojasni propust; Pojasna brana; EMI i RFI filtri; Feritni prigušivači buke; Visokopropusni filtri; Niskopropusni filtri
nb: Elektronikk > Kretskort og komponenter > Elektroniske filtre: All-Pass-filtre; Band-Pass-filtre; Band-Stop-filtre; EMI- og RFI-filtre; Ferritt-støyundertrykkere; High-Pass-filtre; Low-Pass-filtre
vi: Thiết bị điện tử > Linh kiện và bảng mạch > Lọc điện: Bộ lọc pha; Bộ lọc băng tần; Bộ lọc chặn dải; Bộ lọc EMI và RFI; Bộ chống nhiễu ferrite; Bộ lọc thông cao; Bộ lọc thông thấp
sl-SI: Elektronika > Vezja in komponente > Elektronski filtri: Filtri, ki prepuščajo vse frekvence; Pasovni filtri; Blokirni pasovni filtri; EMI in RFI filtri; Feritni dušilci šumov; Visokopasovni filtri; Nizkopasovni filtri
lt-LT: Elektronika > Grandynų plokštės ir komponentai > Elektroniniai filtrai: Faziniai filtrai; Juostiniai filtrai; Juostos slopinimo filtrai; EMI & RFI filtrai; Ferito triukšmo slopintuvai; Aukštų dažnių filtrai; Žemų dažnių filtrai
it: Elettronica > Circuiti stampati e componenti > Filtri elettronici: Filtri passatutto; Filtri passa banda; Filtri elimina-banda; Filtri EMI e RFI; Soppressori di rumore in ferrite; Filtri passa-alto; Filtri passa-basso
pt-BR: Eletrônicos > Componentes e placas de circuitos > Filtros eletrônicos: Filtros passa-tudo; Filtros passa-banda; Filtros para-banda; Filtros EMI e RFI; Supressores de ruído de ferrite; Filtros passa-alta; Filtros passa-baixa
ko: 전자기기 > 회로 기판/구성품 > 전자 필터: 올패스 필터; 밴드패스 필터; 밴드스톱 필터; EMI 및 RFI 필터; 페라이트 노이즈 억제기; 하이패스 필터; 로우패스 필터
en: Electronics > Circuit Boards & Components > Electronic Filters: All-Pass Filters; Band-Pass Filters; Band-Stop Filters; EMI & RFI Filters; Ferrite Noise Suppressors; High-Pass Filters; Low-Pass Filters
ro-RO: Electronice > Plăci cu circuite și componente > Filtre electronice: Filtre trece-tot; Filtre trece-bandă; Filtre oprește-bandă; Filtre EMI și RFI; Supresoare de zgomot cu ferită; Filtre trece-sus; Filtre trece-jos
bg-BG: Електроника > Платки и компоненти > Електронни филтри: Пропусквателни филтри; Лентови филтри; Режекторни филтри; EMI и RFI филтри; Феритни филтри за потискане на шум; Високочестотни филтри; Нискочестотни филтри
ja: 電子機器 > 回路部品 > 電子フィルタ: オールパスフィルター; バンドパスフィルター; バンドストップフィルター; EMI・RFIフィルター; フェライトノイズサプレッサー; ハイパスフィルター; ローパスフィルター
es: Electrónica > Componentes y placas de circuitos > Filtros electrónicos: Filtros de paso total; Filtros de paso de banda; Filtros de parada de banda; Filtros EMI y RFI; Supresores de ruido de ferrita; Filtros de paso alto; Filtros de paso bajo
hu: Elektronika > Áramköri lapok és komponensek > Elektronikus szűrők: Mindent áteresztő szűrők; Sáváteresztő szűrők; Sáválló szűrők; EMI- és RFI-szűrők; Ferrit-zajszűrők; Magasáteresztő szűrők; Alacsonyáteresztő szűrők
zh-CN: 电子产品 > 电路板和组件 > 电子滤波器: 全通滤波器; 带通滤波器; 带阻滤波器; EMI 与 RFI 滤波器; 铁氧体噪声抑制器; 高通滤波器; 低通滤波器
zh-TW: 電子器材 > 電路板和元件 > 電子濾波器: 全通濾波器; 帶通濾波器; 帶阻濾波器; 電磁及射頻干擾濾波器; 鐵氧體雜訊抑制器; 高通濾波器; 低通濾波器